A quién corresponda,

Por la presente me dirijo a Uds. para complementar la información expuesta en mi CV - adjunto a esta carta - dado que mi formación universitaria fue en un área diferente a la de mis actuales intereses profesionales.

Mi formación terciaria fue en ingeniería civil en la Facultad de Ingeniería de la UDELAR, y si bien es un título de grado (duración 5 años) tiene una baja vinculación con las ciencias informáticas. Con el título de Ingeniero Civil desarrollé tareas profesionales en diversas áreas afines a dicha carrera, pero mi interés en las áreas de tecnología informática siempre estuvo presente.

A principios de 2022, luego de conversaciones varias con colegas que trabajan en el ámbito de las tecnologías de la información, me decido a finalmente iniciar una formación específica en el área del desarrollo web, optando inicialmente por estudiar en profundidad HTML y CSS, luego JavaScript, y finalmente React.

Mi objetivo desde el comienzo fue obtener una sólida formación, no salteando pasos intermedios con el mero objetivo de conseguir un trabajo, sino entendiendo los problemas y las soluciones de manera ordenada y efectiva para convertirme en el mejor desarrollador posible.

En este punto me encuentro ahora, habiendo finalizado diversos cursos de las temáticas expresadas anteriormente, y con el deseo de comenzar a desarrollarme en el área. Mi experiencia de momento es únicamente a través de ejercicios de distinto tipo (algunos se exponen en mi web personal, la cual se detalla en el CV), los cuales con el paso de los meses me han llevado a actualmente sentirme preparado para ingresar al mercado laboral.

En cuanto a mi, soy una persona ordenada, que se desarrolla muy bien trabajando en grupos, y que aprende muy rápido (por eso fue que desde un principio decidí estudiar todas las temáticas de manera autodidacta).

Si bien cuento con vasta experiencia laboral en puestos que requieren que gran capacidad de análisis y resolución de problemas, entiendo que contratar a alguien recién formado en una nueva disciplina es una incertidumbre para todo empleador. Es por ello que agradezco cualquier oportunidad que me puedan brindar, no teniendo problema en trabajar a prueba durante el tiempo que consideren oportuno para evaluar mi capacidad de trabajo previo a generar un vínculo laboral formal.

puedan brindar, no teniendo problema en trabajar a prueba durante el tiempo que consideren
oportuno para evaluar mi capacidad de trabajo previo a generar un vínculo laboral formal.
Sin más, saluda muy atte.,

Federico Ruttkay.

Federico Ruttkay

099 523 003 - fede.ruttkay@gmail.com

DATOS PERSONALES:

Fecha de Nacimiento

19 de enero de 1985

Cédula de Identidad

3.864.186-2

Web Personal (por favor ingresar allí para ver ejemplos de webs desarrolladas por mi)

https://federico-ruttkay.netlify.app/

Perfil de LinkedIn

https://www.linkedin.com/in/federico-ruttkay/

Carné de conducir

Si, libreta tipo A.

Formación

- Graduado como Ingeniero Civil, perfil construcción, en 2013. Facultad de Ingeniería, Universidad de la República, Uruguay.
- Estudios varios de AutoCAD.
- Estudios varios de HTML, CSS, JavaScript y React.

Idiomas

- Castellano nativo.
- Inglés fluido con diploma First Certificate. Cabe destacar que ambos puestos (detallados más adelante) ocupados en Dredging International NV requerían comunicación tanto verbal como escrita exclusivamente en inglés.

EXPERIENCIA LABORAL:

Abril 2021 - Presente

FAKTOR URUGUAY, Ing. Supervisor de Obras.

Supervisión de la construcción del Derivador Averías y sus canales anexos, los cuales componen la obra de Derivación y Conducción del Arroyo Averías, integrante del Plan de Regulación Hídrica de los Bañados de Rocha:

- Supervisión a pie de obra de la ejecución de las tareas proyectadas, tanto de construcción de la obra civil como de movimientos de suelos.
- Análisis de datos.
- Elaboración de informes de manera remota.

Mayo 2016 - Marzo 2021

DINAMA - OSE.

Realización de trámites varios frente a organismos como ser OSE o la Dirección Nacional de Medio Ambiente:

- Proyectos de abastecimiento de nuevas redes de agua potable y/o saneamiento.
- Control de ejecución de dichas redes de agua potable y saneamiento.
- Comunicaciones de proyecto frente a DINAMA para obras de variada índole.

Abril 2014 - Agosto 2017

INTENDENCIA DE COLONIA, Director de Obras.

Responsable de las obras municipales realizadas en distintas ciudades del departamento, como ser Carmelo, Nueva Palmira, Rosario, Tarariras y Juan Lacaze, incluyendo:

- Coordinación y dirección del personal en obra.
- Control de calidad de las obras ejecutadas.
- Evaluación de obras futuras a ser realizadas.

Marzo 2012 - Enero 2013

DREDGING INTERNATIONAL NV, Ingeniero de Proyecto.

A cargo de las obras de dragado del nuevo Muelle C del puerto de Montevideo, liderando los equipos de trabajo responsables de dichas tareas, incluyendo:

- Dirección, organización y control de personal en obra, funcionando a su vez como nexo entre las embarcaciones y la oficina de obra.
- Control de avance de obra.
- Organización de compras de materiales e insumos.
- Manejo de documentos y logística de importaciones y exportaciones.
- Negociación con gremios de tripulantes ante solicitudes de variada índole.

Agosto 2011 - Febrero 2012

DREDGING INTERNATIONAL NV, Asistente Financiero.

Asistiendo al Departamento Financiero en diversas tareas durante la ejecución de los trabajos de dragado del Puerto de Conchillas, incluyendo:

- Procesamiento de facturación y pagos.
- Logística de viajes, hospedaje y seguro médico para tripulantes y directivos extranjeros.
- Trámites bancarios.

Febrero 2009 - Diciembre 2009

INTENDENCIA DE MONTEVIDEO - LABORATORIO DE SUELOS, Técnico de Laboratorio.

Realizando y analizando ensayos varios, incluyendo:

- Resistencia de mezcla asfáltica (Marshall).
- Densidad máxima teórica de mezcla asfáltica (Rice).
- Extracción de asfalto.
- Compresión del hormigón.
- Estudio granulométrico.
- Densidad seca en sitio de suelos.
- Proctor Modificado.
- CBR.

DATOS PERSONALES COMPLEMENTARIOS:

Atributos Personales

- Muy buena capacidad de aprendizaje, de comunicación y de organización.
- Muy bueno trabajando en equipos.
- Muy responsable.

Referencias Personales y Laborales

- Ing. Eduardo Ferreiro (Faktor Uruguay). Cel.: 091 089 190.
- Federico Melo (desarrollador web). Cel.: 092 201 121.
- Esc. Eduardo Chocho. Cel.: 094 407 880.
- Esc. Alicia Terilli. Cel.: 099 520 822.